臺灣高雄地方法院民事裁定
108年度消債更字第28號
聲  請  人  李家絲即李秀詠即李玉珠
0000000000000000

0000000000000000

0000000000000000

代  理  人  陳雅貞律師
上列當事人因消費者債務清理事件聲請更生，本院裁定如下：
    主  文
聲請人李家絲即李秀詠即李玉珠自民國一百零八年三月二十七日
下午四時起開始更生程序。
命司法事務官進行本件更生程序。
    理  由
一、本件聲請意旨略以：伊無力清償債務，曾依消費者債務清理
    條例向國泰世華商業銀行提出前置協商方案成立，約定自民
    國102年2月起，分180期，利率0％，每月清償新臺幣（下同
    ）4,638元，目前雖仍在還款中尚未毀諾，然加計資產公司
    債務，以現每月收入扣除個人生活必要費用實難以負擔，爰
    聲請准予更生等語。
二、按債務人不能清償債務或有不能清償之虞者，得依本條例所
    定更生或清算程序，清理其債務。債務人無擔保或無優先權
    之債務總額未逾新臺幣（下同）1,200萬元者，於法院裁定
    開始清算程序或宣告破產前，得向法院聲請更生。法院開始
    更生程序之裁定，應載明其年、月、日、時，並即時發生效
    力。法院裁定開始更生或清算程序後，得命司法事務官進行
    更生或清算程序，必要時得選任律師、會計師或其他適當之
    自然人或法人一人為監督人或管理人。消費者債務清理條例
    第3條、第42條第1項、第45條第1項及第16條第1項分別定有
    明文。
三、經查：
  ㈠聲請人所主張上開事實，業據其提出財產及收入狀況說明書
    （卷第5至7頁）、債權人清冊（卷第8至9頁）、戶籍謄本（
    卷第12頁）、財團法人金融聯合徵信中心前置協商專用債權
    人清冊（卷第15至16頁）、信用報告（卷第18頁）、財政部
    高雄國稅局105年及106年度綜合所得稅各類所得資料清單及
    總歸戶財產查詢清單（卷第19至21頁）、收入證明切結書（
    卷第30頁）、存摺（卷第31至37頁、第73至79頁）、勞工保
    險被保險人投保資料表（卷第38至39頁）、商業保險投保資
    料查詢結果表（卷第57頁）等在卷可參。
  ㈡次查，聲請人於105年及106年度申報所得分別為130,649元（
    其中中國人壽保險股份有限公司高雄分公司薪資所得126,98
    0元）、132,380元（其中中國人壽保險股份有限公司高雄分
    公司薪資所得134,763元），另其自陳聲請更生前2年內即自
    106年1月起有擔任臨時看護之薪資所得每月16,200元，名下
    無財產，勞工保險投保單位為大高雄照護服務員職業工會，
    有中國人壽保單解約金132,591元。又聲請人從事看護工作
    ，工作地點為醫院或雇主家中，切結每月收入為16,200元，
    並兼職中國人壽保險公司業務員，據中國人壽保險公司函覆
    之業務員所得明細所載，其自107年1月起至108年2月之稅後
    所得金額合計為111,437元，平均每月收入為7,960元（計算
    式：111,437÷14＝7,960，本件均係採四捨五入計算），其成
    年子女未固定給付扶養費等情，此有上開綜合所得稅各類所
    得資料清單、財產歸屬清單、勞工保險被保險人投保資料表
    、中國人壽保險股份有限公司函、收入證明切結書等（卷第
    19至21頁、第30頁、第38頁、第69至70頁、第123頁）在卷
    可參。則在查無聲請人有其他收入來源之情形下，佐以中國
    人壽保險公司已提出客觀上應可採信之薪資證明，及聲請人
    已出具收入證明切結書，本院即以其切結每月看護工作收入
    16,200元加計中國人壽保險業務所得7,920元，合計24,160
    元作為核算其現在償債能力之基礎。
  ㈢關於聲請人個人日常必要支出部分，聲請人陳稱其租屋居住
    ，每月房租6,000元由其長女協助分攤，並提出存款收執聯
    為證（本案卷第43頁）。按債務人必要生活費用，以最近一
    年衛生福利部或直轄市政府所公告當地區每人每月最低生活
    費一點二倍定之，本條例第64條之2第1項定有明文。本院參
    酌衛福部社會司所公告108年度高雄市最低生活費標準為13,
    099元，則聲請人每月生活所必需除有特殊情形並有證據證
    明者外，自宜以此數額之1.2倍即15,719元為度，始得認係
    必要支出。又上開最低生活費用之標準，係照當地最近1年
    平均每人消費支出60％，依其基準之家庭收支調查報告調查
    表格式所示有關經常性支出之調查項目，其原即包括利息支
    出、食品、衣著、房租及水費、電費、醫療保健、交通、娛
    樂、教育等基本生活需求。本院認在聲請人未能立證證明其
    有其他特殊需求之情形下，其個人必要生活費用即應以此為
    限度。
四、承上，聲請人雖尚未毀諾，並以現每月收入24,160元為償債
    能力基準，扣除個人必要生活費15,719元後，餘8,441元，
    尚足以負擔金融機構無擔保債務之每月協商款4,638元（見
    卷第80頁國泰世華銀行陳述意見狀），然加計滙誠第二資產
    公司、富邦資產公司、良京實業公司及元大資產公司之每月
    協議繳款金額共6,162元（參卷第26至29頁），以聲請人每
    月所餘8,441元確已無法負擔每月繳款總金額10,800元（計
    算式：4,638＋6,162＝10,800），難以期待聲請人依約履行，
    應屬不可歸責於聲請人之事由致不能履約，並無違常。是聲
    請人主張其於與債權銀行達成前開協商結論後，已因不可歸
    責於己之事由致履行顯有重大困難，尚屬可信。
五、綜上所述，聲請人目前負債總額為1,657,602元，扣除中國
    人壽保險解約金132,591元，以聲請人每月所餘按月攤還結
    果，需約15年【計算式：（1,657,602－132,591）÷8,441÷12
    ＝15.1】始能清償完畢，應認其已不能清償債務。此外，聲
    請人無擔保或無優先權之債務總額未逾1,200萬元，且無本
    條例第6條第3項、第8條或第46條各款所定駁回更生聲請之
    事由存在，則聲請人聲請更生為有理由，應予准許，爰命司
    法事務官進行本件更生程序。
六、依本條例第11條第1項、第45條第1項，裁定如主文。
中　　華　　民　　國　 108　　年　　3 　　月　　27　　日
                  民事庭　法　官　沈建興
以上正本係照原本作成。
本裁定不得抗告。
中　　華　　民　　國　　108 　年　　3 　　月　　27　　日
                          書記官  胡美儀